# 求教陈版主，如果混合模式下，没有约定年利率该怎么确认年利率呢？

提问人：liyue1093 时间：2022-10-15 16:42:15
甲公司在境外某地从事各类公路的投资建设和运营业务。2×21 年 1 月，甲公司与当地政府签订 PPP 项目合同，甲公司作为社会资本方负责当地某段高速公路的建设、运营和维护。根据 PPP项目合同约定，PPP 项目合同期间为 10 年，其中项目建设期为 2 年、运营期为 8 年。运营期满后，甲公司将 PPP 项目资产无偿移交给政府方。甲公司的履约义务包括提供道路建造、运营服务，假设上述服务均构成单项履约义务，均满足在某一时段确认收入的条件，且甲公司从事 PPP 项目的身份为主要责任人。假设该合同满足《企业会计准则解释第 14 号》（财会〔 2021 〕 1号）的“双特征”和“双控制”条件。按照 PPP 项目合同约定，运营期间甲公司有权向通行车辆收取通行费。由于该条高速公路尚未全线贯通，对车流量可能有一定的不利影响，为保证甲公司的投资回报，政府方向甲公司保证甲公司在运营期间收到的金额不少于 5 600 万元，以及“按 6%年利率”确定的利息金额以补偿甲公司取得收益的货币时间价值。甲公司预计运营期间每年收取的通行费用是 1 600 万元。
最后这边提到了按照6%年利率确定的利息金额补偿甲公司取得收益的货币时间价值，但是我遇到的一个项目只说了约定价格是多少，没有这种约定的年利率，那么这个年利率我如何确认呢？

回答人：chenyiwei
这类折现率，理论上应采用作为合同授予方的政府方从外部获取融资的利率，如果该政府作为发债主体发行政府债券的，则可以采用类似条款和期限的政府债券到期收益率。如果无法确定该政府的融资成本的，也可以考虑采用本企业（社会资本方）为该项目融资的资金成本率。